【裁判字號】    95,易,506
【裁判日期】    950629
【裁判案由】    
【裁判全文】
臺灣彰化地方法院刑事判決               95年度易字第506號
公  訴  人  臺灣彰化地方法院檢察署檢察官
被      告  甲○○
上列被告因賭博案件，經檢察官聲請簡易判決處刑（九十五年度
偵字第三二一三號），本院員林簡易庭認不宜以簡易判決處刑，
簽移由本院刑事庭改依通常程序審理（九十五年度員簡字第二二
二號），被告於準備程序中就被訴事實為有罪之陳述，經告知簡
式審判程序之旨，並聽取公訴人、被告之意見後，本院合議庭裁
定由受命法官獨任進行簡式審判程序，判決如下：
    主  文
甲○○連續意圖營利，聚眾賭博，處有期徒刑陸月，如易科罰金
，以佰元折算壹日，扣案之賭資新臺幣肆萬肆仟元、簽賭單
張、帳冊貳本均沒收。
    事  實
一、甲○○基於經營俗稱「六合彩」賭博以營利之概括犯意，自
    民國九十四年九月某日起至九十五年三月三十日止，連續以
    彰化縣埔鹽鄉○○村○○路二四號房屋，充為公眾得出入之
    賭博場所，並以所持用門號0000000000號行動電
    話作為聯絡方式，招攬不特定之成年賭客簽選六合彩號碼賭
    博財物，而經營六合彩之賭博。其賭博方式分為「二星」、
    「三星」、「特別號」三種，每簽一支，需支付「二星」新
    臺幣（下同）七十五元、「三星」六十五元、「特別號」八
    十五元之賭資，並核對每星期二、四、六之當期香港地區六
    合彩開獎號碼，凡簽選號碼與當期香港地區六合彩所開出之
    號碼相同者，每支「二星」可得五千七百元之彩金，每支「
    三星」可得五萬七千元之彩金，每支「特別號」可得三千六
    百元之彩金，若未簽中，賭資則歸甲○○取得，甲○○即以
    上開方式，藉以營利。嗣於九十五年三月三十一日上午十一
    時十分許，經警持本院核發之搜索票至彰化縣埔鹽鄉○○村
    ○○路二四號房屋搜索而當場查獲，並扣得甲○○所有之賭
    資四萬四千元、簽賭單三張、帳冊二本。
二、案經彰化縣警察局溪湖分局報告臺灣彰化地方法院檢察署檢
    察官偵查後聲請簡易判決處刑。
    理  由
一、按除被告所犯為死刑、無期徒刑、最輕本刑為三年以上有期
    徒刑之罪或高等法院管轄第一審案件者外，於刑事訴訟法第
    二百七十三條第一項程序進行中，被告先就被訴事實為有罪
    之陳述時，審判長得告知被告簡式審判程序之旨，並聽取當
    事人、代理人、辯護人及輔佐人之意見後，裁定進行簡式審
    判程序；除簡式審判程序及簡易程序案件外，第一審應行合
    議審判；刑事訴訟法第二百七十三條之一第一項、第二百八
    十四條之一分別定有明文。本件被告甲○○所犯係死刑、無
    期徒刑、最輕本刑為三年以上有期徒刑或高等法院管轄第一
    審案件以外之罪，且於本院行準備程序時就被訴事實為有罪
    之陳述，經受命法官告知簡式審判程序之旨，並聽取公訴人
    、被告之意見後，本院合議庭認無不得或不宜改依簡式審判
    程序進行之處，經評議結果，裁定改由受命法官獨任行簡式
    審判程序，合先敘明。
二、上開事實，業據被告甲○○於本院審理時坦承不諱，復有照
    片六幀附卷可稽，以及賭資四萬四千元、簽賭單三張、帳冊
    二本扣案為憑，足徵被告之自白確與事實相符。本件事證明
    確，被告上開犯行，應堪認定。
三、被告意圖營利，提供上開場所，聚眾賭博，且身兼決定勝負
    於偶然變數之賭徒身分，與其他不特定之簽賭者同在充為公
    眾得出入場所之上址居所對賭，核被告所為，係犯刑法第二
    百六十六條第一項前段之普通賭博罪、第二百六十八條前段
    之意圖營利供給賭博場所罪、同條後段之意圖營利聚眾賭博
    罪。又被告於當期香港地區六合彩開獎前多次接受簽賭之行
    為，均係當次意圖營利供給賭博場所、意圖營利聚眾賭博、
    普通賭博犯行之接續行為，而為包括之一罪。被告先後多次
    意圖營利供給賭博場所、意圖營利聚眾賭博、普通賭博之犯
    行，時間緊接，手段相同，所犯分別係構成要件相同之罪，
    顯各係基於概括犯意反覆為之，為連續犯，應依刑法第五十
    六條規定，各以一罪論，並均加重其刑。另公訴人雖僅就被
    告自九十五年三月二十五日起，意圖營利供給賭博場所、意
    圖營利聚眾賭博、普通賭博之犯行，提起公訴，然檢察官就
    犯罪事實之一部提起公訴者，其效力及於全部，此為刑事訴
    訟法第二百六十七條所明定，被告其餘連續意圖營利供給賭
    博場所、意圖營利聚眾賭博、普通賭博多次之犯行，與前揭
    論罪科刑之業經起訴部分，不僅時間緊接，手段亦相同，各
    有連續犯之裁判上一罪關係，均應為起訴效力所及，本院自
    得併予審理，附此敘明。再被告以一個經營六合彩賭博之行
    為，觸犯意圖營利供給賭博場所罪、意圖營利聚眾賭博罪、
    普通賭博罪之三罪名，為想像競合犯，應依刑法第五十五條
    規定，從一情節較重之意圖營利聚眾賭博罪論處。爰審酌被
    告經營六合彩賭博供人簽賭財物，助長社會僥倖心理，影響
    正常之社會經濟活動，且前因賭博案件，經本院以八十六年
    度易字第八七八號判處有期徒刑五月，緩刑三年，此有臺灣
    彰化地方法院檢察署刑案資料查註紀錄表及臺灣高等法院被
    告全國前案紀錄表各一份在卷可考，竟猶再犯本件賭博犯行
    ，顯不知悔改，及其犯罪之動機、目的、手段、經營期間約
    六個月、每期簽賭金額約五千元，暨犯罪後坦承犯行，態度
    尚屬良好等一切情狀，量處如主文所示之刑，並諭知易科罰
    金之折算標準。扣案之賭資四萬四千元、簽賭單三張，均係
    員警當場查獲之賭博器具，業據被告供承在卷，爰依刑法第
    二百六十六條第二項規定，不問屬於犯人與否，併予宣告沒
    收（最高法院八十七年度臺非字第二○七號判決意旨參照）
    ；另扣案之帳冊二本，係被告所有、供其犯本案所用之物，
    亦據被告陳明在卷，爰依刑法第三十八條第一項第二款，宣
    告沒收。
據上論斷，應依刑事訴訟法第四百五十二條、第二百七十三條之
一第一項、第二百九十九條第一項前段，刑法第五十六條、第二
百六十六條第一項前段、第二項、第二百六十八條、第五十五條
、第四十一條第一項前段、第三十八條第一項第二款，罰金罰鍰
提高標準條例第一條前段、第二條，判決如主文。
本件經檢察官高如應到庭執行職務。
中    華    民    國    95    年    6     月    29    日
                    刑事第二庭  法  官  鄭舜元
以上正本證明與原本無異。
如不服本判決，應於判決送達後10日內，向本院提出上訴狀（ 須
附繕本 ）。
中    華    民    國    95    年    6     月    30    日
                                書記官  呂雅惠
附錄：論罪科刑法條：
刑法第266條
在公共場所或公眾得出入之場所賭博財物者，處1千元以下罰金
。但以供人暫時娛樂之物為賭者，不在此限。
當場賭博之器具與在賭檯或兌換籌碼處之財物，不問屬於犯人與
否，沒收之。
刑法第268條
意圖營利，供給賭博場所或聚眾賭博者，處3年以下有期徒刑，
得併科3千元以下罰金。


司法院資訊處製作；財團法人民間司法改革基金會備份。
